# 销售商品：换货的处理

提问人：慕 颜 韵 时间：2021-05-12 10:52:53
请教各位老师：
A企业为制造型企业，由于产品特殊性，部分产品会出现瑕疵，行业惯例换货即可，仅有极少一部分需要退货。依历史数据，其换货率为1%（重要性水平以上），换货周期一般为一周。部分换货瑕疵商品通过简单维修即可再度出售，部分商品则需要报废，其中简单维修商品占70%，报废占30%。
具体实例如下：
当期销售商品 100 件，收入 1000 ，成本 800 。若换货商品需要维修，则“维修费+运费”为 1 ，若需报废，则扣除运费后可收回 4 ，假定无其他费用，不考虑相关税费。
请教各位老师，这项业务该如何处理？
学生的两种做法是否有合适的
处理一：
借：应收账款　　　　　 990
合同资产 　　　　　10
贷：主营业务收入　　　　 1000
借：主营业务成本　　　 800
贷：库存商品　　　　　　 800
发生换货费用时，计入当期成本。
处理二：参照附质保条款的销售：
借：应收账款　　　　　 1000
贷：主营业务收入　　　　 990
合同负债 　　　　　　10
借：主营业务成本　　　 800
贷：库存商品　　　　　　 800
借：主营业务成本－换货成本　　　1.9[1×70%+(8-4)×30%]
贷：预计负债 1.9[1×70%+(8-4)×30%]

回答人：chenyiwei
总体上你的方案二更合理。但为何方案二的第一笔分录中会有贷记合同负债 10 ，而不是全额确认收入 1000 ？这部分合同负债日后如何转销？